【裁判字號】    97,台抗,496
【裁判日期】    970807
【裁判案由】    聲請假處分
【裁判全文】
最高法院民事裁定              九十七年度台抗字第四九六號
再 抗告 人  甲○○
訴訟代理人  黃心賢律師
上列抗告人因與相對人中央電影事業股份有限公司間聲請假處分
事件，對於中華民國九十七年五月九日台灣高等法院裁定（九十
七年度抗字第七０一號），提起再抗告，本院裁定如下：
    主  文
再抗告駁回。
再抗告訴訟費用由再抗告人負擔。
    理  由
按對於抗告法院之裁定再為抗告，僅得以其適用法規顯有錯誤為
理由，並經原法院之許可者為限，此項許可則以原裁定所涉及之
法律見解具有原則上之重要性者為限，民事訴訟法第四百八十六
條第四項、第五項規定甚明。所謂適用法規顯有錯誤，係指原裁
定就其取捨證據所確定之事實適用法規顯有錯誤而言，不包括認
定事實不當之情形在內。又所謂有原則上之重要性，係指訴訟事
件所涉及之法律見解意義重大，而有闡釋之必要而言，如原法院
認再抗告應行許可，並添具意見書，逕將訴訟卷宗送交再抗告法
院，再抗告法院審查原法院所添具意見書，認再抗告不應准許，
並不受該意見書所載許可再抗告理由之拘束，而得逕以裁定駁回
之。查原裁定係以再抗告人辭去相對人公司之董事職務，相對人
乃召開臨時董事會推選乙○○為董事長，惟現仍登記再抗告人為
相對人公司之法定代理人。雖再抗告人以其個人名義作成取消授
權聲明書，對相對人往來銀行終止授權相對人公司之現任法定代
理人乙○○行使權利，致令上開往來銀行不同意相對人就所開設
之帳戶為存取款事務。再抗告人實質上已行使相對人公司董事長
之職務，並對乙○○是否為相對人之董事長提出質疑，此有相對
人所提解任書、指派書、臨時董事會議議事錄、取消授權聲明書
、銀行函、通知書可據。足以使相對人發生重大損害及造成急迫
危險，因而有必要聲請假處分，並對其請求及假處分之原因已有
所釋明。雖其釋明不足，然相對人已陳明願供擔保以補釋明之不
足，原法院乃酌定擔保金額，將台灣士林地方法院（下稱士林地
院）駁回相對人定暫時狀態之處分聲請之裁定廢棄，改為以擔保
為條件之禁止再抗告人以相對人公司董事長之名義對第三人為、
受意思表示或召集董事會議之定暫時狀態之處分。並無適用法規
顯有錯誤之情形。本件再抗告人固以原裁定有適用民事訴訟法第
五百三十八條顯有錯誤為由，對原裁定再為抗告，惟核再抗告意
旨猶以無本案訴訟存在，兩造無爭執之法律關係，或相對人未釋
明假處分之原因及必要等事項指摘原裁定為不當，惟其指摘者乃
屬事實認定之問題，亦無所涉及之法律見解具有原則上重要性之
情事，自不應准許。再抗告意旨任意指摘原裁定為不當，並未表
明有何適用法規定顯有錯誤，或所涉及之法律見解具有原則上之
重要性。從而本件再抗告，自難謂為合法，應予駁回。
據上論結，本件再抗告為不合法。依民事訴訟法第四百九十五條
之一第二項、第四百八十一條、第四百四十四條第一項、第九十
五條、第七十八條，裁定如主文。
中    華    民    國  九十七  年    八    月    七    日
                      最高法院民事第四庭
                          審判長法官  許  朝  雄
                                法官  陳  淑  敏
                                法官  鄭  玉  山
                                法官  吳  麗  女
                                法官  黃  義  豐
      本件正本證明與原本無異
                                      書  記  官
中    華    民    國  九十七  年    八    月   二十   日
                                                   ｍ


司法院資訊處製作；財團法人民間司法改革基金會備份。
